# 关于IAS36中商誉减值的现金流预测

提问人：02068134 时间：2010-07-14 13:14:18
IAS36第 50 段要求预测现金流不包括筹资活动和税项支付。 我实在想不明白为什么不包括筹资活动？税项支付可以通过税前折现率抵扣税项影响，如果一个CGu本身包含巨大的借款，而在预测现金流时不预测相应的筹资支出，这合理吗？恳请大师指点。。

回答人：chenyiwei
回复 楼主 02068134 的帖子主要考虑是：某项资产的可收回金额本身不会受到融资方式的影响，因此要把融资和资产投资作为两个独立的事项看待。但确有证据表明直接相关的负债，应当在计算CGU的账面价值和可收回金额时纳入考虑。